臺灣新北地方法院刑事判決
111年度審交易字第813號
公  訴  人  臺灣新北地方檢察署檢察官
被      告  吳昱慶




上列被告因過失傷害案件，經檢察官提起公訴（111年度偵字第1
9417號），被告於本院準備程序進行中，就被訴事實為有罪之陳
述，經本院告知簡式審判程序之旨，並聽取當事人之意見後，裁
定依簡式審判程序審理，判決如下：
    主  文
吳昱慶因過失傷害人，處拘役肆拾日，如易科罰金，以新臺幣壹
仟元折算壹日。
    事  實
一、吳昱慶於民國110年10月29日22時13分許，駕駛車號000-000
    0號自用小客車，沿新北市中和區中山路3段內側車道往莒光
    路方向行駛，行經中山路3段接近莒光路（起訴書誤載為「
    漢生東路」）口時，本應注意車輛變換車道時應讓直行車先
    行，並注意安全距離，而依當時天候晴、夜間有照明、柏油
    路面乾燥、無缺陷、無障礙物、視距良好等情形下，尚無不
    能注意之情事，竟疏未注意及此，即貿然向右變換車道，適
    其同向右後方有許瑞麟騎乘車號000-0000號普通重型機車沿
    中山路3段中間車道行駛，見狀閃避不及，吳昱慶所駕駛之
    上開自用小客車右前側車身遂與許瑞麟所騎乘之機車發生碰
    撞，許瑞麟因此人車倒地，受有右側手部挫傷、右側膝部挫
    傷等傷害。吳昱慶於肇事後，在犯罪未被有偵查權之機關或
    公務員發覺前，主動向據報前往現場處理之警員表明係肇事
    者，自首接受裁判。
二、案經許瑞麟訴由臺灣新北地方檢察署檢察官偵查起訴。
    理  由
一、按除被告所犯為死刑、無期徒刑、最輕本刑為3年以上有期
    徒刑之罪或高等法院管轄第一審案件者外，於第一次審判期
    日前之準備程序進行中，被告先就被訴事實為有罪之陳述時
    ，審判長得告知被告簡式審判程序之旨，並聽取當事人、代
    理人、辯護人及輔佐人之意見後，裁定進行簡式審判程序，
    刑事訴訟法第273條之1第1項定有明文。經核本件被告所犯
    係死刑、無期徒刑、最輕本刑為3年以上有期徒刑以外之罪
    ，其於準備程序中就被訴之事實為有罪陳述，經法官告知簡
    式審判程序之旨，並聽取公訴人及被告之意見後，本院爰依
    首揭規定，裁定改依簡式審判程序進行審理，合先敘明。
二、認定犯罪事實所憑之證據及理由：
  ㈠上揭犯罪事實，業據被告吳昱慶於警詢、偵查及本院審理時
    均坦承不諱，核與證人即告訴人許瑞麟於警詢時、告訴代理
    人許明弘於偵查中證述之情節相符，復有新北市政府警察局
    中和分局道路交通事故現場圖、道路交通事故調查報告表㈠
    、㈡、道路交通事故肇事人自首情形記錄表、板橋中興醫院
    診斷證明書、GOOGLE地圖列印資料各1份、道路交通事故現
    場照片15張、行車記錄器錄影光碟1片（見他卷第25頁至第2
    6頁、第29頁至第36頁、第39頁、第41頁、第61頁及證物袋
    ；本院卷第97頁）附卷可稽，足認被告自白與事實相符，堪
    予採信。
  ㈡按汽車在同向二車道以上之道路，除應依標誌或標線之指示
    行駛外，並應遵守變換車道時，應讓直行車先行，並注意安
    全距離，道路交通安全規則第98條第1項第6款訂有明文。本
    件被告既考領有適當駕駛執照（見他卷第26頁道路交通事故
    調查報告㈡㉚駕駛資格情形欄)，前開交通規則自為其所應注
    意。而本件車禍發生當時天候晴、夜間有照明、市區道路、
    柏油路面乾燥、無缺陷、無障礙物、視距良好等情形，有上
    開道路交通事故調查報告㈠在卷可稽，並無不能注意之情事
    ，惟被告竟疏未注意禮讓直行車而貿然變換車道，致與告訴
    人騎乘之機車發生碰撞，被告之行為自有過失，且被告之過
    失行為與告訴人之傷害結果間顯有相當因果關係甚明。綜上
    ，本件事證已臻明確，被告過失傷害之犯行洵堪認定，應予
    依法論科。
三、論罪科刑：
  ㈠核被告所為，係犯刑法第284條前段之過失傷害罪。
　㈡本件車禍事故發生後，乃經報案人或勤指中心轉來資料未報
    明肇事人姓名，處理人員前往現場處理時，被告在場並當場
    承認為肇事人，有上開自首情形記錄表在卷可稽（見他卷第
    39頁），堪認被告符合自首之要件，爰依刑法第62條前段規
    定，減輕其刑。
　㈢爰審酌被告駕車參與道路交通，本應小心謹慎以維自身及他
      人之安全，惟竟未禮讓直行車即貿然變換車道，致發生本
      件交通事故，造成告訴人身體受傷，所為應予非難，兼衡
      告訴人所受傷害程度、被告本件過失程度、犯後坦承犯行
      惟未能與告訴人達成和解之態度，及國中肄業之智識程度
      、未婚，自陳無業、須扶養70歲母親、經濟狀況不佳之生
      活情形（見被告個人戶籍資料、本院卷第90頁）等一切情
      狀，量處如主文所示之刑，並諭知易科罰金之折算標準。
據上論斷，應依刑事訴訟法第273條之1第1項、第299條第1項前
段，判決如主文。
本案經檢察官黃育仁提起公訴，檢察官林亭妤、陳伯青到庭執行
職務。
中　　華　　民　　國　 111　　年　　10   月　　21　　日
                刑事第二十三庭    法  官  藍海凝
上列正本證明與原本無異。
如不服本判決，應於判決送達後20日內敘明上訴理由，向本院提
出上訴狀 (應附繕本) ，上訴於臺灣高等法院。其未敘述上訴理
由者，應於上訴期間屆滿後20日內向本院補提理由書「切勿逕送
上級法院」。
　　　　　　　　　　　　　　　　　書記官　彭姿靜
中　　華　　民　　國　　111 　年　　10　　月　　25　　日
附錄本案論罪科刑法條全文：
中華民國刑法第284條
（過失傷害罪）
因過失傷害人者，處1年以下有期徒刑、拘役或10萬元以下罰金
；致重傷者，處3年以下有期徒刑、拘役或30萬元以下罰金。